【裁判字號】    92,交抗,700
【裁判日期】    920930
【裁判案由】    違反道路交通管理處罰條例
【裁判全文】
臺灣高等法院交通事件裁定                        九十二年度交抗字第七○○號
    抗  告  人
    即受處分人  甲  ○
右抗告人因違反道路交通管理處罰條例案件，不服臺灣板橋地方法院九十二年度交聲
字第八六○、九○三號，中華民國九十二年五月三十日裁定，提起抗告，本院裁定如
左：
    主  文
抗告駁回。
    理  由
一、按機器腳踏車不在規定車道行駛者，處六百元以上一千八百元以下罰鍰，並記違
    規點數一點，道路交通管理處罰條例第四十五條第十三款、第六十三條第一項第
    一款定有明文。又機器腳踏車行駛之車道及轉彎，應依標誌或標線之規定行駛；
    無標誌或標線者，在未劃分快慢車道之道路，得在最外側二車道行駛，單行道得
    在最左、右側車道行駛；在已劃分快慢車道之道路，雙向道路得在最外側快車道
    及慢車道行駛，單行道道路得在慢車道及與慢車道相鄰之快車道行駛。道路交通
    安全規則第九十九條第一項第一款、第二款規定甚明。
二、查本件抗告人即受處分人甲○於上開時地之違規事實，有臺北縣政府警察局舉發
    違反道路交通管理事件通知單影本（北縣警交字第ＣＧ五二九三八七號、ＣＧ
    五一八一三號）各一紙及舉發採證照片影本二張在卷足憑，並為抗告人所不
    否認。而抗告人違規之路段為三線車道，內側二車道均明顯劃有黃色「禁行機車
    」之字樣，則駕駛人於行駛該路段時即須加以遵守，避免行駛於該車道上，以維
    護交通安全。抗告人雖辯稱臺北縣市○○路段皆已改為一個車道禁行機車云云，
    縱使屬實，然依據前揭道路交通安全規則第九十九條之規定，機器腳踏車仍須先
    依標誌或標線行駛，本件上該道路既有禁行機車之字樣，抗告人仍應加以遵守。
    綜上所述，本件原裁定認異議人違規事證明確，原處分並無不當，而裁定將異議
    駁回，經核尚無不合，抗告意旨仍執前詞稱板橋市○○路○段多處只有三個車道
    ，其中二個車道禁行機車不合理法，且臺北縣市○○○道○道路，皆已改為一個
    車道禁行機車，而指摘原裁定不當，惟道路規劃乃行政單位衡量交通狀況、各地
    交通流量、環境等情節而有不同設計，從事交通之人有遵循義務以維護交通安全
    秩序，不論是否規劃不當，仍無礙抗告人之違規事實，是抗告人之抗告為無理由
    ，應予駁回。
據上論結，應依道路交通管理處罰條例第八十九條、道路交通案件處理辦法第二十六
條、刑事訴訟法第四百十二條，裁定如主文。
中    華    民    國      九十二      年    九        月      三十      日
                              臺灣高等法院交通法庭
                                  審判長法  官  許  增  男
                                        法  官  黃  鴻  昌
                                        法  官  周  煙  平
右正本證明與原本無異。
不得再抗告。
                                        書記官  蕭  麗  珍+
中      華      民      國    九十二    年      十      月      八      日


司法院資訊處製作；財團法人民間司法改革基金會備份。
